【裁判字號】    92,交聲,53
【裁判日期】    920530
【裁判案由】    聲明異議
【裁判全文】
臺灣高雄地方法院交通事件裁定                      九十二年度交聲字第五三號
    原處分機關  交通部公路總局高雄區監理所
    受處分人    甲○○
    即異議人
右列受處分人因違反道路交通管理處罰條例案件，對於交通部公路總局高雄區監理所
九十二年一月二十四日所為之處分（原處分：高市警刑字第Ｂ00000000號）
，聲明異議，本院裁定如左：
    主  文
原處分撤銷。
甲○○不罰。
    理  由
一、按汽車駕駛人駕駛汽車肇事，無人受傷或死亡且車輛尚能行駛，而不儘速將車輛
    位置標繪移置路邊，致妨礙交通者，處新台幣六百元以上一千八百元以下罰鍰，
    道路交通管理處罰條例第六十二條第二項定有明文。
二、經查，本件受處分人即異議人甲○○於民國九十一年十一月二十一日上午十一時
    二十分許，駕駛車牌號碼Ｗ七─０三三號營業小貨車與徐珠文所駕駛之車牌號碼
    ＺＫ─二二二五號自用小客車，在高雄市前鎮區○○○路四八巷口前分向限制線
    處發生擦撞而肇事，二人皆未受傷，而受處分人未將其所駕駛車輛肇事位置標繪
    後並移置路邊，致妨礙該路段雙向快交道之通行，為據報到場處理之高雄市政府
    警察局交通大隊警員曾文斌以受處分人有違反前揭道路交通管理處罰條例第六十
    二條第二項規定之行為掣單舉發，並經原處分機關交通部公路總局高雄區監理所
    裁處罰鍰新臺幣一千八百元等情，業據受處分人坦承不諱，並經證人曾文斌到庭
    證述在卷，復有高雄市政府警察局高市警刑字第Ｂ00000000號舉發違反
    道路交通管理事件通知單、道路交通事故調查報告表、交通部公路總局高雄市區
    監理所高監自字第裁八０─Ｂ00000000號違反道路交通管理事件裁決書
    各一份及現場照片二幀在卷可稽，固堪以認定。惟受處分人辯稱：當日伊駕駛貨
    車被徐珠文撞到油箱，因油箱破裂，害怕起火，不敢貿然發動車子，地面則因漏
    油而無法標示相關位置，當時車上載滿貨物，亦無法推動車子至路邊，消防大隊
    有到現場處理，並未告訴伊柴油車不會爆炸，只聽到他們說不要用水沖，否則流
    到水溝後還是有燃燒的危險，警察量好現場才要求伊開走等語，並提出估價單一
    紙及照片一幀為證。另證人曾文斌亦到庭證稱：異議人的油箱有破裂，漏油漏至
    剩下三分之一的油在油箱內，但他的車是柴油車，不會爆炸，我有問消防隊隊員
    ，他們說可以行駛沒有關係，我不曉得消防隊隊員有無告訴異議人等語。再參以
    發動一正在漏油之柴油車是否會引起爆炸，若非具有此方面專業之人士自難以判
    斷，證人曾文斌係交通大隊之警員，尚須詢問消防大隊隊員始得確認此事，受處
    分人有此疑慮乃屬常情，自難期待受處人在警察或消防大隊到場前，儘速將一載
    滿貨物之貨車移置路邊。綜上應認，受處分人之車輛在當時之狀況下，已有不能
    行駛之困難，受處分人前揭所辯，應堪採信，原處分機關未能加以審酌，遽以依
    道路交通管理處罰條例第六十二條第二項之規定，裁處受處分人罰鍰一千八百元
    ，尚有未洽。本件異議為有理由，原處分應予撤銷，另諭知受處分人不罰，以資
    適法。據上論斷，應依道路交通案件處理辦法第二十條前段，裁定如主文。
中      華      民      國    九十二    年      五      月     三十     日
                                臺灣高雄地方法院交通法庭
                                    法  官 王雅苑
右正本證明與原本無異。
如不服本裁定，應於裁定送達後五日內，向本院提出抗告狀。
                         書記官 黃琬婷
中      華      民      國    九十二    年      五      月     三十     日


司法院資訊處製作；財團法人民間司法改革基金會備份。
